# 求助关于年报审计的一个税务问题

提问人：xngshy 时间：2013-04-17 14:51:04
一客户，购买了 80 万的零配件，没有发票。后来从A购买了一张 80 万的发票。后A公司被税务机关查获。客户主动坦白购买了A公司虚开的发票。客户进项税额转出。公司被罚款 10 万，懂事长判三缓三。现在的问题是，这个被处罚过的发票，是否可以作为公司的成本。如果在会计上能作为公司的成本，这个成本在所得税汇算清缴时是否可以税前扣除？请高手回答。

回答人：chenyiwei
如果在不依赖发票的情况下，有证据证明购买 80 万元配件交易的真实性和作价准确性，则会计上仍应将该笔交易予以入账。但可能因为不能提供合规的发票等税前扣除凭证而不能税前扣除。